ru: Красота и здоровье > Личная гигиена и уход за собой > Косметика > Косметические инструменты > Инструменты для макияжа > Аксессуары для накладных ресниц: Клей для накладных ресниц; Аппликаторы для накладных ресниц; Бондеры и герметики для накладных ресниц; Щеточки и палочки для накладных ресниц; Очищающие средства и праймеры для накладных ресниц; Подушечки и защитные накладки для накладных ресниц; Средства для снятия накладных ресниц; Футляры для хранения накладных ресниц
hu: Egészség és szépség > Személyes gondoskodás > Kozmetikumok > Kozmetikai eszközök > Sminkeszközök > Műszempilla-kiegészítők: Műszempilla-ragasztó; Műszempilla-applikátorok; Műszempilla-kötőanyagok és -tömítők; Műszempillakefék és -pálcák; Műszempilla-tisztítók és -primerek; Műszempillapárnák és -védők; Műszempilla-eltávolító; Műszempilla-tároló tokok
lt-LT: Sveikata ir grožis > Asmeninė priežiūra > Kosmetika > Kosmetikos įrankiai > Makiažo įrankiai > Dirbtinių blakstienų priedai: Dirbtinių blakstienų klijai; Dirbtinių blakstienų aplikatoriai; Dirbtinių blakstienų rišikliai ir sandarikliai; Dirbtinių blakstienų šepetėliai ir lazdelės; Dirbtinių blakstienų valikliai ir gruntas; Dirbtinių blakstienų pagalvėlės ir skydeliai; Dirbtinių blakstienų šalinimo priemonės; Dirbtinių blakstienų laikymo dėklai
fr: Santé et beauté > Hygiène personnelle > Cosmétiques > Accessoires cosmétiques > Accessoires de maquillage > Accessoires pour faux cils: Colle à faux cils; Applicateurs pour faux cils; Fixateurs et scellants pour faux cils; Brosses et baguettes pour faux cils; Nettoyants et primers pour faux cils; Patchs et protections pour faux cils; Dissolvant de colle à faux cils; Boîtes de rangement pour faux cils
ro-RO: Sănătate și frumusețe > Îngrijire personală > Cosmetice > Instrumente cosmetice > Instrumente de machiaj > Accesorii pentru gene false: Adeziv pentru gene false; Aplicatoare pentru gene false; Lianți și sigilanți pentru gene false; Perii și bețișoare pentru gene false; Produse de curățare și primeri pentru gene false; Tampoane și scuturi pentru gene false; Soluție pentru îndepărtarea genelor false; Cutii de depozitare pentru gene false
vi: Sức khỏe và sắc đẹp > Sản phẩm chăm sóc cá nhân > Mỹ phẩm > Dụng cụ trang điểm mỹ phẩm > Dụng cụ trang điểm > Phụ kiện mi giả: Keo dán mi giả; Kẹp gắn mi giả; Chất kết dính và đóng rắn mi giả; Bàn chải và que chải mi giả; Dung dịch làm sạch và lót mi giả; Miếng đệm và tấm che mi giả; Dung dịch gỡ mi giả; Hộp đựng mi giả
zh-TW: 保健與美容 > 個人保養 > 化妝品 > 美妝工具 > 彩妝用具 > 假睫毛配件: 假睫毛黏著劑; 假睫毛輔助夾; 假睫毛黏著劑及密封劑; 假睫毛刷及棒; 假睫毛清潔及打底劑; 假睫毛墊及護板; 假睫毛卸除液; 假睫毛收納盒
el: Υγεία & ομορφιά > Προσωπική φροντίδα > Καλλυντικά > Καλλυντικά εργαλεία > Εργαλεία μακιγιάζ > Αξεσουάρ για ψεύτικες βλεφαρίδες: Κόλλα για ψεύτικες βλεφαρίδες; Απλικατέρ ψεύτικων βλεφαρίδων; Στεγανωτικά και σφραγιστικά ψεύτικων βλεφαρίδων; Βουρτσάκια ψεύτικων βλεφαρίδων; Καθαριστικά ψεύτικων βλεφαρίδων; Επιθέματα ψεύτικων βλεφαρίδων; Προϊόν αφαίρεσης ψεύτικων βλεφαρίδων; Θήκες ψεύτικων βλεφαρίδων
da: Sundhed og skønhed > Personlig pleje > Kosmetik > Kosmetiske redskaber > Makeupredskaber > Tilbehør til kunstige øjenvipper: Øjenvippelim; Øjenvippeapplikator; Falske vippebindere og tætningsmidler; Falske vippebørster og -stave; Falske vipperensere og -primere; Falske vippepuder og -skjolde; Middel til fjernelse af kunstige øjenvipper; Falske vippe-opbevaringsetuier
sk-SK: Zdravie a krása > Osobná starostlivosť > Kozmetika > Kozmetické nástroje > Nástroje na líčenie > Príslušenstvo na umelé mihalnice: Lepidlo na umelé mihalnice; Aplikátory umelých mihalníc; Spojivá a tmely na umelé riasy; Kefky a paličky na umelé riasy; Čistiace prostriedky a primery na umelé riasy; Podložky a štíty na umelé riasy; Odstraňovač falošných mihalníc; Puzdrá na uchovávanie umelých rias
sv: Skönhet och hälsa > Personlig vård > Kosmetika > Kosmetikverktyg > Makeupverktyg > Tillbehör för lösögonfransar: Lim för lösögonfransar; Applikatorer för lösögonfransar; Lim och tätningsmedel för lösögonfransar; Lösögonfransborstar och penslar; Rengöringsmedel och primers för lösögonfransar; Lösögonfransdynor och ögonfransskydd; Borttagningsmedel för lösögonfransar; Lösögonfransförvaringsfodral
bg-BG: Здраве и красота > Лична грижа > Козметика > Козметични инструменти > Инструменти за грим > Аксесоари за изкуствени мигли: Лепило за изкуствени мигли; Апликатори за изкуствени мигли; Бондери и втвърдители за изкуствени мигли; Четки за изкуствени мигли; Почистващи средства и праймери за изкуствени мигли; Подложки и предпазители за изкуствени мигли; Препарат за премахване на изкуствени мигли; Калъфи за съхранение на изкуствени мигли
zh-CN: 保健/美容/卫生/护理 > 个人护理 > 化妆品 > 美容工具 > 化妆工具 > 假睫毛配件: 假睫毛胶; 假睫毛辅助器; 假睫毛粘合剂和密封剂; 假睫毛刷和假睫毛棒; 假睫毛清洁剂与打底液; 假睫毛垫片; 假睫毛卸除液; 假睫毛收纳盒
es: Salud y belleza > Cuidado personal > Cosméticos > Objetos cosméticos > Objetos para maquillaje > Accesorios para pestañas postizas: Cola para pestañas postizas; Aplicadores para pestañas postizas; Adhesivos y selladores de pestañas postizas; Cepillos y varitas de pestañas postizas; Limpiadores y primers de pestañas postizas; Almohadillas y protectores de pestañas postizas; Disolvente para quitar pestañas postizas; Estuches de almacenamiento de pestañas postizas
nb: Skjønnhet og helse > Personlig pleie > Kosmetikk > Kosmetikkverktøy > Sminkeverktøy > Tilbehør til falske øyenvipper: Lim for falske øyenvipper; Påføring av falske øyenvipper; Falske vipper bindere og forseglingsmidler; Falske vipper børster og staver; Falske vipper rensemidler og primere; Falske vipper puter og skjold; Fjerning av falske øyenvipper; Falske vipper oppbevaringsetuier
nl: Gezondheid en persoonlijke verzorging > Persoonlijke verzorging > Cosmetica > Cosmetische hulpmiddelen > Make-upproducten > Accessoires voor valse wimpers: Lijm voor valse wimpers; Applicators voor valse wimpers; Valse wimper bonders en sealants; Valse wimper borstels en staafjes; Valse wimper reinigingsmiddelen en primer; Valse wimper pads en shields; Remover voor valse wimpers; Valse wimper opslag hoezen
th: สุขภาพและความงาม > ผลิตภัณฑ์ดูแลส่วนบุคคล > เครื่องสำอาง > เครื่องมือของเครื่องสำอาง > เครื่องมือแต่งหน้า > อุปกรณ์ขนตาปลอม: ที่ติดขนตาปลอม; เครื่องมือสำหรับขนตาปลอม; ผลิตภัณฑ์ยึดและซีลขนตาปลอม; แปรงและไม้จัดรูปขนตาปลอม; ผลิตภัณฑ์ทำความสะอาดและไพรเมอร์ขนตาปลอม; แผ่นและที่ป้องกันขนตาปลอม; สารที่เอาขนตาปลอมออก; กล่องเก็บขนตาปลอม
de: Gesundheit & Schönheit > Körperpflege > Kosmetika > Kosmetik-Zubehör > Make-up Zubehör > Zubehör für künstliche Wimpern: Kleber für künstliche Wimpern; Applikatoren für künstliche Wimpern; Künstliche Wimpern Bonder & Versiegelungen; Künstliche Wimpern Bürsten & Stäbchen; Künstliche Wimpern Reiniger & Primer; Künstliche Wimpern Pads & Shields; Entferner für künstliche Wimpern; Künstliche Wimpern Aufbewahrungsetuis
sl-SI: Zdravje in lepota > Osebna nega > Kozmetika > Kozmetični pripomočki > Pripomočki za ličenje > Dodatki za umetne trepalnice: Lepilo za umetne trepalnice; Aplikatorji za umetne trepalnice; Veziva in tesnila za umetne trepalnice; Krtačke in palčke za umetne trepalnice; Čistila in primerji za umetne trepalnice; Blazinice in ščitniki za umetne trepalnice; Odstranjevalec umetnih trepalnic; Etuiji za shranjevanje umetnih trepalnic
tr: Sağlık ve Güzellik > Kişisel Bakım > Kozmetik > Kozmetik Aletleri > Makyaj Aletleri > Takma Kirpik Aksesuarları: Takma Kirpik Yapışkanı; Takma Kirpik Aplikatörleri; Takma Kirpik Sabitleyicileri ve Sızdırmazlık Ürünleri; Takma Kirpik Fırçaları ve Değnekleri; Takma Kirpik Temizleyicileri ve Primerları; Takma Kirpik Pedleri ve Kalkanları; Takma Kirpik Çıkarıcı; Takma Kirpik Saklama Kutuları
pl: Zdrowie i uroda > Higiena osobista > Kosmetyki > Akcesoria kosmetyczne > Akcesoria do makijażu > Akcesoria do sztucznych rzęs: Kleje do sztucznych rzęs; Aplikatory do sztucznych rzęs; Preparaty wiążące i uszczelniacze do sztucznych rzęs; Szczoteczki i grzebyki do sztucznych rzęs; Środki czyszczące i primery do sztucznych rzęs; Podkładki i osłonki do sztucznych rzęs; Preparat do usuwania sztucznych rzęs; Pojemniki na sztuczne rzęsy
pt-PT: Saúde e beleza > Cuidado pessoal > Cosmética > Equipamento de cosmética > Equipamento de maquilhagem > Acessórios para pestanas falsas: Adesivos para pestanas falsas; Aplicadores de pestanas falsas; Fixadores e selantes para pestanas postiças; Escovas e varetas para pestanas postiças; Produtos de limpeza e primer para pestanas postiças; Pads e proteções para pestanas postiças; Removedor de pestanas falsas; Estojos de armazenamento para pestanas postiças
it: Salute e bellezza > Cura della persona > Cosmetici > Utensili cosmetici > Accessori per il trucco > Accessori per ciglia finte: Adesivo per ciglia finte; Applicatori per ciglia finte; Leganti e sigillanti per ciglia finte; Spazzole e bacchette per ciglia finte; Detergenti e primer per ciglia finte; Cuscinetti e schermi per ciglia finte; Prodotto per rimuovere ciglia finte; Custodie di conservazione per ciglia finte
fi: Terveys ja kauneus > Henkilökohtainen hygienia > Kosmetiikka > Kosmetiikkatarvikkeet > Meikkaustarvikkeet > Tekoripsien tarvikkeet: Tekoripsiliima; Tekoripsien asetin; Tekoripsien vahvike ja -sulkija; Tekoripsiharja ja -applikointisivellin; Tekoripsien puhdistusaine ja esikäsittely; Tekoripsien alus- ja suojatyynyt; Tekoripsien poistoväline; Tekoripsien pakkauskotelo
cs: Zdraví a krása > Osobní péče > Kosmetika > Kosmetické pomůcky > Pomůcky pro make-up > Příslušenství k umělým řasám: Lepidla na umělé řasy; Aplikátory na umělé řasy; Zpevňovače a utěsňovače umělých řas; Kartáčky a hůlky na umělé řasy; Čisticí prostředky a primery na umělé řasy; Podložky a štíty na umělé řasy; Odstraňovač umělých řas; Pouzdra na uchování umělých řas
hr-HR: Zdravlje i ljepota > Osobna njega > Kozmetika > Kozmetički alati > Alati za šminkanje > Pribor za umjetne trepavice: Ljepilo za umjetne trepavice; Aplikatori za umjetne trepavice; Ljepila i tekućine za umjetne trepavice; Četkice i štapići za umjetne trepavice; Sredstva za čišćenje i primeri za umjetne trepavice; Jastučići i zaštita za umjetne trepavice; Sredstvo za skidanje umjetnih trepavica; Kutije za čuvanje umjetnih trepavica
en: Health & Beauty > Personal Care > Cosmetics > Cosmetic Tools > Makeup Tools > False Eyelash Accessories: False Eyelash Adhesive; False Eyelash Applicators; False Eyelash Bonders & Sealants; False Eyelash Brushes & Wands; False Eyelash Cleansers & Primers; False Eyelash Pads & Shields; False Eyelash Remover; False Eyelash Storage Cases
ko: 건강/미용 > 개인 미용/위생 용품 > 화장품 > 화장 도구 > 메이크업 도구 > 인조 속눈썹 부대용품: 인조 속눈썹 접착제; 인조 속눈썹 부착 도구; 인조 속눈썹 본더 및 실런트; 인조 속눈썹 브러시 및 완드; 인조 속눈썹 클렌저 및 프라이머; 인조 속눈썹 패드 및 실드; 인조 속눈썹 리무버; 인조 속눈썹 보관 케이스
ja: 美容・健康 > 衛生日用品 > コスメ・スキンケア > メイク道具・ネイルケア用品 > メイク道具 > つけまつげ関連用品: つけまつげ用接着剤; つけまつげ用アイラッシュアプリケーター; つけまつげ用ボンダー・シーラント; つけまつげ用ブラシ・ワンド; つけまつげ用クレンザー・プライマー; つけまつげ用パッド・シールド; つけまつげ落とし; つけまつげ収納ケース
pt-BR: Saúde e beleza > Cuidados pessoais > Cosméticos > Ferramentas cosméticas > Ferramentas de maquiagem > Acessórios para cílios postiços: Cola para cílios postiços; Aplicadores para cílios postiços; Fixadores e selantes para cílios postiços; Escovas e aplicadores para cílios postiços; Produtos de limpeza e primers para cílios postiços; Almofadas e protetores para cílios postiços; Removedor de cílios postiços; Estojos para armazenamento de cílios postiços